# 暂估收入

提问人：709046552 时间：2019-03-16 15:29:40
陈版，收入可以暂估吗？增值税暂估吗？

回答人：chenyiwei
1 、收入的 “暂估” 一般是针对收入金额能否可靠计量的问题。在原收入准则下，不论是销售商品、提供劳务、让渡资产使用权还是建造合同，当该类收入确认的其他条件已经满足时，如果收入的金额虽然尚未最终确定，但可以合理估计其有较大概率处于一段较窄的区间内，满足 “能够合理估计”的条件的，则可按最佳估计数暂估确认收入，后续的变动按会计估计变更处理。
在新准则下，则要受到可变对价计量原则的限制，即不超过在不确定性最终消除时极可能不会发生重大转回的金额。
2 、增值税的暂估取决于《增值税会计处理规定》及其官方解读中对 “待转销项税额” 的相关说明。